【裁判字號】    89,易,534
【裁判日期】    890720
【裁判案由】    竊盜
【裁判全文】
臺灣嘉義地方法院刑事判決                          八十九年度易字第五三四號
    公  訴  人  臺灣嘉義地方法院檢察署檢察官
    被      告  丙○○
    被      告  乙○○
右列被告等因竊盜案件，經檢察官提起公訴（八十九年度偵字第二六零二號），本院
判決如左：
    主  文
丙○○、乙○○共同攜帶兇器竊盜，未遂；丙○○，累犯，處有期徒刑壹年；乙○○
，處有期徒刑捌月。
    事  實
一、丙○○前於民國八十六年間因犯妨害公務罪，經台灣高雄地方法院以八十六年度
    訴字第三七零一號判決判處有期徒刑二年，緩刑五年確定，現仍在緩刑中；又於
    八十七年間，因犯贓物罪，經台灣高等法院高雄分院以八十七年度少連上易字第
    十八號判決判處拘役六十日確定；又於八十七年間，因業務過失致死罪，經台灣
    台中地方法院以八十七年度交訴字第一一一號判決判處有期徒刑六月，如易科罰
    金以三百元折算一日確定，並於八十七年十一月三十日執行完畢；猶不知悔改，
    夥同乙○○至嘉義市○○路二三四號皇爵大飯店前，基於意圖為自己不法所有之
    犯意聯絡，先在路旁侵占他人遺失置放路旁之螺絲起子一把後，再推由乙○○在
    對面路邊把風，由丙○○持該侵占所得、客觀上足為傷害人兇器之螺絲起子一把
    ，撬開甲○○所有暫停路旁之車身號碼ＧＫ７６Ａ--0000000號重型機車
    鎖頭，並開啟電源已發動引擎正欲騎走之際，適甲○○及其他多名服務生下班自
    皇爵大飯店走出而發覺，因而合力當場逮捕乙○○，而丙○○則趁隙逃逸，致二
    人竊取未遂。
二、案經嘉義市警察局第一分局報告台灣嘉義地方法院檢察署檢察官偵查起訴。
    理  由
一、訊據被告丙○○、乙○○二人固均坦承確於八十九年四月二十四日凌晨四時二十
    分許，至嘉義市○○路二三四號皇爵大飯店前，丙○○以自路旁撿獲之螺絲起子
    撬開甲○○所有上開機車，惟矢口否認有竊盜犯行，丙○○辯稱：其只是坐在機
    車上，沒有偷，而車主（甲○○）其認識云云；乙○○則辯稱：其僅係到街道對
    邊打電動玩具後，蹲在地上等丙○○云云。惟查：右揭事實，業經被告乙○○於
    警訊、偵查時坦承不諱（參警訊卷第三頁正面至第四頁正面），亦迭據被害人甲○○於警訊、偵查及本院調查時指訴綦詳（參警訊卷第五頁正面至背面、偵查卷
    第九頁背面至第十頁背面、本院八十九年七月六日調查筆錄），而被告丙○○竊
    車之過程亦為皇爵大飯店前之監視器所攝錄，經本院當庭撥放錄影帶勘驗，確攝
    錄到於八十九年四月二十四日凌晨四時十分許，丙○○狀甚鬼祟走到上開機車旁
    並跨坐到機車上，並作欲將機車騎走模樣，適店內（皇爵大飯店）走出二名員工
    即與丙○○發生衝突等情（參本院八十九年七月六日調查勘驗筆錄），核與被害
    人之指述相符；而被害人亦堅稱並不認識被告丙○○，且指稱其等發現被告竊車
    時，機車已經被發動；復酌以機車鎖頭遭破壞開啟之情，亦為被告丙○○所是認
    ，足認被告丙○○、乙○○確有共同竊取機車之行為，其等上開所辯有違常情，
    顯係卸責之語，不足採信。因而事證已臻明確，被告二人犯行均堪認定。
二、查：被告陳瑞淙所持以行竊之螺絲起子為金屬工具，客觀上足以傷害人，堪為兇
    器；而其等竊取機車尚未得手，即遭被害人等發覺而阻止，為未遂犯，依法減輕
    其刑；是核被告丙○○、乙○○所為，係犯刑法第三百二十一條第一項第三款、
    第二項攜帶兇器而犯竊盜罪未遂、第三百三十七條侵占遺失物罪；其等所犯上開
    二罪間有方法結果之牽連關係，應從一重之攜帶兇器竊盜罪未遂論處；而公訴人
    起訴認該螺絲起子係被告攜帶持以行竊等情，似有誤會，應予更正；又其等所犯
    侵占遺失物之犯行，雖未經公訴人起訴，然既與被告二人前開業經認定有罪之攜
    帶兇器竊盜未遂犯行間有裁判上一罪之牽連關係，自為起訴效力所及，本院應予
    審酌，附此說明；而被告陳瑞淙、丙○○二人就上開犯行均有犯意聯絡及行為之
    分擔，為共同正犯。另查：被告丙○○前於八十六年間因犯妨害公務罪，經台灣
    高雄地方法院以八十六年度訴字第三七零一號判決判處有期徒刑二年，緩刑五年
    確定，現仍在緩刑中；又於八十七年間，因犯贓物罪，經台灣高等法院高雄分院
    以八十七年度少連上易字第十八號判決判處拘役六十日確定；又於八十七年間，
    因業務過失致死罪，經台灣台中地方法院以八十七年度交訴字第一一一號判處有
    期徒刑六月，如易科罰金以三百元折算一日確定，並於八十七年十一月三十日執
    行完畢等情，有丙○○之前案資料查註記錄表附卷可稽，其於有期徒刑執行完畢
    後五年內再犯本件最重本刑有期徒刑以上之罪，係屬累犯，丙○○部分應依法第
    四十七條之規定，先加重其刑後再依前開未遂犯之規定減輕其刑。爰審酌被告二
    人犯罪之動機、目的、手段，及渠等之品性、生活狀況、智識程度、犯罪所生之
    損害，及犯罪後態度等一切情狀，分別量處如主文所示之刑。末查：被告丙○○
    侵占所得並持以行竊之螺絲起子一支業已在犯行現場丟棄而不復存在，為被告丙○○供明在卷，該螺絲起子既未經扣案且已滅失，爰不另行宣告沒收。
據上論斷，應依刑事訴訟法第二百九十九條第一項前段，刑法第二十八條、第五十五
條、第三百二十一條第二項、第一項第三款、第三百三十七條、第四十七條、第二十
六條前段，罰金罰鍰提高標準條例第一條前段，判決如主文。
本案經檢察官游悅晨到庭執行職務。
中    華    民    國      八十九      年    七        月    二十      日
                                      臺灣嘉義地方法院刑事第二庭
                                          法  官  黃國益
右正本證明與原本無異。
如不服本判決，應於判決送達後十日內，向本院提出上訴狀。
                                          書記官  蔡金保
中    華    民    國      八十九      年    七        月    二十七    日
附錄法條
刑法第三百二十一條
犯竊盜罪而有左列情形之一者，處六月以上五年以下有期徒刑：
一、於夜間侵入住宅或有人居住之建築物、船艦或隱匿其內而犯之者。
二、毀越門扇、牆垣或其他安全設備而犯之者。
三、攜帶兇器而犯之者。
四、結夥三人以上而犯之者。
五、乘火災、水災或其他災害之際而犯之者。
六、在車站或埠頭而犯之者。
刑法第三百三十七條
意圖為自己或第三人不法之所有，而侵占遺失物、漂流物或其他離本人所持有之物者
，處五百元以下罰金。


司法院資訊處製作；財團法人民間司法改革基金會備份。
